臺灣臺中地方法院刑事判決　　　　　　　99年度訴字第3565號
公　訴　人　臺灣臺中地方法院檢察署檢察官
被　　　告　李振榮
指定辯護人　本院公設辯護人賴忠杰　
上列被告因妨害性自主罪等案件，經檢察官提起公訴（99年度偵
字第14668 號），本院判決如下：
    主    文
李振榮犯強制猥褻罪，處有期徒刑拾月。緩刑參年，緩刑期間付
保護管束。
其餘被訴部分公訴不受理。
    犯罪事實
一、李振榮與00000000（以下簡稱A 女，詳真實姓名對照表）均
    在臺中縣○○鎮（已改制為臺中市○○區，下同）○○○社
    區復健中心以上班方式進行復健之學員。李振榮於99年3月
    18 日上午11時30分許，見其他同事下樓，僅A女獨自1人在
    上址同心圓社區復健中心4樓休息室沙發上休息，認有機可
    趁，竟基於強制猥褻之犯意，在A女左側坐下，以右手自後
    強行環抱住Ａ女之右側肩背，同時將左手自A女上衣領口伸
    入輪流揉搓兩邊胸部，並說「妳胸部好大」等語，A女頻頻
    掙扎，李振榮越發用力緊抱A女，致A女無法掙脫，李振榮復
    將手伸入A女之外褲，隔著內褲撫摸Ａ女之陰阜，以此違反
    Ａ女意願之方式，對Ａ女為猥褻之行為。嗣因李振榮拉開所
    著長褲拉鍊，將陰莖掏出，而放開抱住A女肩膀之右手，欲
    改拉A女之手撫摸其陰莖時，Ａ女趁機用力掙開，迅速逃離
    現場。嗣經Ａ女報警處理後，始循線查悉上情。
二、案經A 女訴由臺中縣警察局（已改制為臺中市政府警察局）
    清水分局報告臺灣臺中地方法院檢察署檢察官偵查起訴。
    理    由
壹、程序方面
一、依性侵害犯罪防治法第12條第2 項之規定，司法機關所製作
    必須公示之文書，不得揭露被害人之姓名、出生年月日、住
    居所及其他足資識別被害人身分之資訊。本件判決書事實欄
    及理由欄關於被害人即告訴人A 女之姓名僅記載代號（真實
    姓名、年籍資料詳卷）。
二、證據能力部分
（一）按「被告以外之人於審判外之陳述，雖不符前4 條（指刑
      事訴訟法第159 條之1 至第159 條之4 ）之規定，而經當
      事人於審判程序同意作為證據，法院審酌該言詞陳述或書
      面陳述作成之情況，認為適當者，亦得為證據」，又「當
      事人、代理人或辯護人於法院調查證據時，知有第159 條
      第1 項不得為證據之情形，而未於言詞辯論終結前聲明異
      議，視為有前項之同意」刑事訴訟法第159 條之5 第1 項
      、第2 項亦有明文。
（二）查被告李振榮、其辯護人及檢察官於本院審理時，就本案
      之下列所引用證據之證據能力均未表示異議，既未於言詞
      辯論終結前聲明異議，再審酌此等證據於陳述作成時之情
      況，並無證據證明有違法取證或非出於自由意志之情形，
      認以之作為本案證據，皆屬適當，揆諸上開規定，認均有
      證據能力。
貳、認定事實之依據及論罪科刑之理由
一、上開犯罪事實，業據被告於本院審理時坦承不諱，核與告訴
    人A 女於警偵訊中指訴之情節、證人即該復健中負責人孫德
    利於偵查中證述之情節相符。此外，復有同心圓社區復健中
    心學員週誌、生活討論會記錄、受理刑事案件報案三聯單、
    位置圖等在卷可參，足證被告之自白與事實相符。本案事證
    明確，被告上開強制猥褻之犯行洵堪認定，應依法論科。
二、論罪科刑
（一）按「對於男女以強暴、脅迫、恐嚇、催眠術或其他違反其
      意願之方法，而為猥褻之行為者，處6 月以上5 年以下有
      期徒刑。」刑法第224 條定有明文。本條規定之「猥褻」
      係指性交以外足以興奮或滿足性慾之一切色情行為而言（
      最高法院94年度臺上字第2873號判決要旨參照）；又本條
      規定之「其他違反其意願之方法」，係指本條所列舉之強
      暴、脅迫、恐嚇、催眠術以外，其他一切違反被害人意願
      之方法，妨害被害人之意思自由者而言，不以類似於本條
      所列舉之強暴、脅迫、恐嚇、催眠術等相當之其他強制方
      法，足以壓抑被害人之性自主決定權為必要（最高法院97
      年度第五次刑事庭會議決議要旨參照）。依上開說明，行
      為人如以違反被害人意願之方法妨害被害人之意思自由，
      而為刑法第10條第5 項規定之性交行為以外之足以興奮或
      滿足性慾之一切色情行為，即足以構成刑法第224 條之強
      制猥褻罪。故核被告於上述時地，所為強行緊抱住告訴人
      ，不顧告訴人掙扎抵抗仍伸手入告訴人之衣褲撫摸告訴人
      所為，係犯刑法第224 條之強制猥褻罪。公訴人於論告時
      ，雖變更起訴法條，認被告係犯刑法第222 條第1 項第3
      款「對精神、身體障礙或其他心智缺陷之人犯之」之加重
      強制猥褻罪；然查，告訴人領有中度精神障礙之殘障手冊
      一情，業據告訴人證述在卷，並有手冊影本在偵卷證物袋
      可參，惟依據告訴人於警偵訊之證述，其案發時係在該中
      心進行復健，且於警偵訊均能清楚陳述其個人基本資料及
      案發時經過之情形，均無不一致之處，而觀其陳述內容，
      復均提及知所抗拒，且其於警偵訊及本院訊問時，應對、
      理解與表達與一般人並無明顯異常之情形，參以其事後亦
      有向證人孫德利反應被告之犯行等情，堪認告訴人客觀上
      日常作息及社交能力與常人無異，尚不能僅憑告訴人持有
      輕度精神障礙之殘障手冊，逕認其案發時，處於精神障礙
      之狀況，是尚難認符合該加重條件，惟其基本社會事實相
      同，爰變更起訴法條為原起訴法條即刑法第224 條之強制
      猥褻罪，附此敘明。
（三）爰審酌被告雖無前科，素行尚佳，因一時色慾，對告訴人
      為強制猥褻行為，造成告訴人心理傷害；惟犯後已坦承犯
      行，並與告訴人以新臺幣5 萬元成立和解，有本院100 年
      度司中調字第15號調解程序筆錄在卷可參（見本院卷第35
      頁）及犯罪手段、生活狀況、智識程度等一切情狀，量處
      如主文所示之刑，以示懲儆。至被告雖領有輕度精神障礙
      手冊，固有其中華民國身心障礙手冊影本在卷可按；惟查
      ，被告自98年6 月2 日起即因「精神分裂症」，已陸續在
      行政院國軍退除役官兵輔導委員會臺中榮民總醫院就診、
      追蹤，服用藥物控制，且所服用之藥物不會失去自我意識
      ，被告亦未曾表明有何副作用之產生一情，有該院100 年
      1 月20日中榮醫企字第1000001112號函在卷可考（見本院
      卷第27頁），再佐以被告自84年9 月1 日起至99年8 月20
      日止，均陸續有正常之工作一情，亦有勞工保險被保險人
      投保資料表在卷可稽（見本院卷第23至25頁），足認被告
      於行為當時，應無因精神障礙，致不能辨識行為違法或欠
      缺依其辨識而行為之能力，亦無因此致其辨識行為違法或
      依其辨識而行為之能力，顯著減低之情形，而無刑法第19
      條第1 項或第2 項之不罰或得減輕其刑之情形，併此敘明
      。
（四）末查被告未曾受有期徒刑以上刑之宣告，有卷附臺灣彰化
      地方法院檢察署刑案資料查註紀錄表、臺灣高等法院被告
      前案紀錄表為憑，此次因一時失慮觸犯刑典，犯後已與告
      訴人成立調解，告訴人亦表明不追究被告強制猥褻之意，
      其歷經偵、審程序及罪刑宣告之教訓後，當知戒慎警惕而
      無再犯之虞，本院斟酌上情，認被告所受本案刑之宣告，
      以暫不執行為適當，故併予宣告緩刑3 年，以勵自新，並
      依刑法第93條第1 項第1 款規定，諭知於緩刑期間付保護
      管束，以促其知所行止、改過遷善。
肆、公訴不受理部分
一、公訴意旨另以：被告李振榮意圖性騷擾，於99年2 月12 日
    白日某時許，在位於臺中縣○○鎮○○路○○號之○○○社
    區復健中心，走樓梯登上4樓時，乘告訴人在4樓樓梯口與其
    他男同事聊天而不及抗拒之際，突然伸手用力揉捏告訴人之
    右邊胸部一下。因認被告所為係犯性騷擾防治法第25條第1
    項之意圖性騷擾，乘人不及抗拒而為觸摸胸部之行為罪嫌。
二、按告訴乃論之罪，告訴人於第一審辯論終結前得撤回其告訴
    。又告訴經撤回者，應諭知不受理之判決，並得不經言詞辯
    論為之。刑事訴訟法第238條第1項、第303條第3款、第307
    條分別定有明文。查本件被告經檢察官以違反性騷擾防治法
    第25條第1 項之罪提起公訴，依照同法第25條第2 項規定係
    屬告訴乃論之罪。茲因被告已與告訴人調解成立，並據告訴
    人於第一審辯論終結前具狀撤回告訴，有本院100 年司中調
    字第15號調解程序筆錄及撤回告訴聲請狀各1 份附卷可稽，
    依前揭說明，就被告此部分之犯行，爰不經言詞辯論，諭知
    不受理之判決。
據上論斷，應依刑事訴訟法第299 條第1 項前段、第300 條、第
303 條第3 款、第307 條，刑法第224 條、第74條第1 項第1 款
、第93條第1項第1款，判決如主文。
本案經檢察官吳孟潔到庭執行職務。
中    華    民    國   100    年    4     月    19    日
                刑事第十二庭  審判長法  官  郭瑞祥
                                    法  官  簡婉倫
                                    法  官  莊秋燕
以上正本證明與原本無異。
如不服本判決應於收受判決後10日內向本院提出上訴書狀，並應
敘述具體理由；其未敘述上訴理由者，應於上訴期間屆滿後20日
內向本院補提理由書（均須按他造當事人之人數附繕本）「切勿
逕送上級法院」。
                                    書記官  楊賀傑
中    華    民    國   100    年    4     月    19    日

附錄論罪科刑法條：
中華民國刑法第224條
（強制猥褻罪）
對於男女以強暴、脅迫、恐嚇、催眠術或其他違反其意願之方法
，而為猥褻之行為者，處 6 月以上 5 年以下有期徒刑。